* Ngspice тест: BACKLIGHT / BACKLIGHT_HIGH
* Повышенное питание 14,4В (бортовая сеть с генератором).
* Ток канала растёт, но остаётся в пределах нормы LED (не более 30 мА).
.INCLUDE spice/BACKLIGHT.sub

* Порты: GND ILLUM_IN_RAW NET_BTN_CH1_C NET_PTR_CH1_A NET_SCALE_CH2_C NET_SCALE_CH3_C NET_SCALE_CH5_C NET_SCALE_CH6_A NET_SCALE_CH6_C NET_SCALE_CH7_A NET_SCALE_CH7_C NET_SCALE_CH8_A NET_SCALE_CH8_C

* V1: Напряжение генератора +14,4В
V1 ILLUM_IN_RAW 0 DC 14.4
XBACKLIGHT 0 ILLUM_IN_RAW NET_BTN_CH1_C NET_PTR_CH1_A NET_SCALE_CH2_C NET_SCALE_CH3_C NET_SCALE_CH5_C NET_SCALE_CH6_A NET_SCALE_CH6_C NET_SCALE_CH7_A NET_SCALE_CH7_C NET_SCALE_CH8_A NET_SCALE_CH8_C BACKLIGHT

.op
.control
run
let ich = -i(V1) / 14
print ich
.endc
.end
